臺灣高雄地方法院刑事判決　　　　　　　94年度易字第1794號
公　訴　人　臺灣高雄地方法院檢察署檢察官
被　　　告　癸○○
　　　　　　　　　　（現於臺灣高雄第二監獄執行中）
上列被告因竊盜案件，經檢察官提起公訴（94年度偵字第22015
號）及移送併案審理（94年度偵字第21995 、21996 、21997 、
21998 、21999 、22000 、22014 號），本院合議庭裁定由受命
法官獨任進行簡式審判程序，茲判決如下：
    主  文
癸○○連續踰越牆垣及其他安全設備，於夜間侵入住宅竊盜，累
犯，處有期徒刑壹年拾月。
    事  實
一、癸○○前於民國91年間，因違反毒品危害防制條例案件，經
    本院以91年度訴字第591 號判決判處有期徒刑10月確定，甫
    於92年11月15日縮刑期滿執行完畢，詎猶不知悔改，復基於
    意圖為自己不法所有之概括犯意，連續為下列竊盜行為：
    (一)於94年2 月中旬某日下午4 時許，在高雄縣鳳山市○○路
      與澄清路路口旁空地由庚○○○所臨時搭建之棚架內，與
      吳坤益（另案由本院審理中）共同基於竊盜之犯意聯絡，
      徒手竊取庚○○○所有之鐵架20餘支（價值約新臺幣5,00
      0 元），得手後即以機車搬運至高雄縣鳳山市○○路某資
      源回收場變賣，所得贓款新臺幣（下同）200 元由二人朋
      分花用。
    (二)於94年2 月19日凌晨2 時許，先以翻牆方式進入卯○○○
      位於高雄縣鳳山市○○○路82巷29號之住宅庭院，因見該
      宅窗戶未關，遂由窗戶翻爬入住宅內，竊取卯○○○所有
      如附表所示之物品（總價值約982,870 元），嗣為警於同
      日下午1 時30分許，在高雄縣鳳山市○○路與鳳東路口查
      獲，並當場及嗣後於其高雄縣鳳山市○○街52號住處，起
      出上開竊得物品。
    (三)於94年2 月28日凌晨2 時許，在高雄縣鳳山市○○路2 巷
      口，與利建璋（另案由本院審理中）共同基於竊盜之犯意
      聯絡，由利建璋持自備之鑰匙1 支，癸○○則在一旁把風
      ，共同竊取壬○○所有之車牌號碼XK-4925 號自小貨車（
      價值約80,000元），得手後作為代步之用。
    (四)於94年2 月28日凌晨3 時許，與利建璋共同駕駛上開竊得
      之自小貨車至高雄縣鳳山市○○路270 號「瑞興二手貨買
      賣」前，二人基於竊盜之犯意聯絡，由癸○○下車徒手竊
      取丑○○所有置放於上開店家外馬路旁之白鐵製餐車1 部
      （價值約5, 000元），得手後利建璋即以上開自小貨車將
      癸○○及竊得物品載運離開，嗣二人並將上開竊得之白鐵
      製餐車搬運至高雄縣岡山鎮某資源回收場變賣，得款約1,
      800 元則由二人朋分花用，至上開自小貨車則棄置於高雄
      縣鳳山市鎮○里○○街2 號某停車場。
    (五)於94年3 月初某日下午5 時許，在高雄縣鳥松鄉○○路21
      號子○○所有僅完成搭建屋頂之廠房，與吳坤益共同基於
      竊盜之犯意聯絡，由吳坤益在旁把風，癸○○則下手竊取
      白鐵欄杆1 批，得手後將上開竊得物品搬運至高雄縣鳳山
      市○○路某資源回收場變賣，所得贓款500 元由2 人朋分
      花用。
    (六)於94年3 月初某日中午12時許，因見丁○○所有位於高雄
      縣鳳山市○○街50號之住宅鐵捲門無法完全關閉，遂與吳
      坤益共同基於竊盜之犯意聯絡，由吳坤益在外把風，癸○○則侵入上開住宅內竊取丁○○所有之冰箱、烘烤機各1
      台及鋁製門窗5 片（總價值約50,000元），得手後冰箱及
      烘烤機賣予回收二手貨商，鋁製門窗則搬運至高雄縣鳳山
      市○○路某資源回收場變賣，所得贓款共約2,500 元由二
      人朋分花用。
    (七)於94年3 月中旬某日晚上7 時許，因見乙○○所有位於高
      雄縣鳳山市○○街38號之倉庫大門未關閉，遂與吳坤益共
      同基於竊盜之犯意聯絡，入內共同竊取乙○○所有之高爾
      夫球桿86支及球桿袋1 個（價值約245,000 元），得手後
      並將其中高爾夫球桿25支賣予不知情之林福進所經營之「
      港都高爾夫球練習場」，嗣經警於上開練習場內扣得上開
      高爾夫球桿25支（20支已經使用並損壞，5 支尚未使用）
      ，至所得贓款3,750 元則由二人朋分花用。
    (八)於94年3 月29日下午4 時許，在高雄縣鳥松鄉○○路段（
      大園分20）電線桿旁，與吳坤益共同基於竊盜之犯意聯絡
      ，由癸○○持其所有客觀上足供兇器使用之剪刀1 把，將
      電纜線剪斷以竊取電纜線及寅○○所有之電表1 個（電表
      號碼000000-00 號），得手後即持上開竊得電表至高雄縣
      鳳山市○○路某資源回收場變賣，所得贓款約500 元由二
      人朋分花用，至電纜線則由癸○○留為己用。
    (九)於94年04月12日下午5 時許，騎乘車號RRD-361 號輕型機
      車，途經高雄縣鳳山市○○路123 號鳳山市清潔隊停車場
      旁，因鳳山市公所所有之掃街車專用鐵掃把堆放高度高於
      停車場圍牆，遂伸手越過圍牆竊取上開掃街車專用鐵掃把
      4 具（價值約4,000 元），得手後以上開機車搬運離開，
      嗣於同日下午5 時30分許，在高雄縣鳳山市○○○路與新
      生街口，因行跡可疑，為執行肅竊勤務之員警攔停而查獲
      ，並當場扣得上開掃街車專用鐵掃把4 個。
    (十)於94年4 月14日凌晨1 時許，在高雄縣鳳山市○○路與雙
      慈街口戊○○所經營之「甜甜圈」路邊攤，徒手竊取戊○○所有置於路旁鐵架上之白鐵製餐盤7 個（價值約2,100
      元），得手後將上開白鐵製餐盤持至某資源回收場變賣，
      所得贓款約4 、500 元供作日常花用。
    (十一)於94年4 月24日中午12時許，在高雄縣鳳山市○○路1 之
      2 號騎樓，徒手竊取丙○○所有之鐵製洗手台1 個（價值
      約1,200 元），得手後隨即搬運離開，嗣於同日下午1 時
      許，在高雄縣鳳山市經武橋下，將上開竊得物品賣予回收
      舊貨商，得款215 元，均已花用殆盡。
    (十二)於94年5 月6 日上午10時40分許，與李志豐（另案由本院
      審理中）共同基於竊盜之犯意聯絡，二人騎乘車號UWB-43
      6 號輕型機車至高雄縣鳥松鄉○○村○○路19巷巷口，共
      同竊取鳥松鄉公所所有之水溝蓋2 塊（價值約5,000 元）
      ，得手後並以上開機車搬運離開。嗣於同日上午10時50分
      許，二人騎乘上開機車，欲將竊得水溝蓋運往資源回收場
      變賣，於行經高雄縣鳳山市○○路與和平路口時，為警發
      覺有異，攔下詢問後當場查獲，並扣得上開水溝蓋2 塊。
二、案經丑○○、丁○○、乙○○、鳳山市公所分別訴由高雄縣
    政府警察局鳳山分局報請臺灣高雄地方法院檢察署檢察官偵
    查起訴及移送併案審理。
    理  由
一、本案被告癸○○所犯係死刑、無期徒刑、最輕本刑為3 年以
    上有期徒刑以外之罪，其於準備程序就前揭被訴事實為有罪
    之陳述，經受命法官告知簡式審判程序之旨，並聽取其與公
    訴人之意見後，本院認無不得或不宜改依簡式審判程序進行
    之處，爰依刑事訴訟法第273 條之1 第1 項、第284 條之1
    ，裁定本件由受命法官獨任進行簡式審判程序，合先敘明。
二、上揭犯罪事實，業據被告癸○○於警詢、偵查及本院審理中
    坦承不諱（本院卷第40、57至59、112 至118 頁參照），並
    有下列事證可稽：
    (一)犯罪事實欄(一)之犯罪事實，業據被害人庚○○○於警詢中
      中證訴詳確（94年度偵字第21996 號警卷第143 頁參照）
      ，核與另案被告吳坤益於警詢中所供述之情節大致相符（
      同上警卷第30頁背面參照），並有現場照片1 幀在卷可稽
      （同上警卷第35頁參照）。
    (二)犯罪事實欄(二)之犯罪事實，業據被害人卯○○○於警詢中
      指述綦詳（94年度偵字第21998 號警卷第6 、7 頁參照）
      ，並有搜索扣押筆錄暨扣押物品目錄表2 份、贓物認領保
      管單1 紙及失竊物品照片7 張附卷可參（同上警卷第8 至
      20、24至27頁參照）。
    (三)犯罪事實欄(三)之犯罪事實，業據被害人壬○○於警詢中指
      證詳確（94年度偵字第21996 號警卷第149 、150 、152
      、153 頁參照），核與另案被告利建璋於警詢中所供述之
      情節大致相符（同上警卷第58頁參照），並有現場照片2
      幀、車輛車牌協尋電腦輸入單、車輛車牌尋獲電腦輸入單
      及贓物認領保管單各1 紙在卷可參（同上警卷第36、60、
      151 、154 、155 頁參照）。
    (四)犯罪事實欄(四)之犯罪事實，業據告訴人丑○○於警詢中指
      訴綦詳（94年度偵字第21996 號警卷第156 頁參照），核
      與另案被告利建璋於警詢中所供述之情節大致相符（同上
      警卷第58頁參照），並有現場照片1 幀附卷可佐（同上警
      卷第61頁參照）。
    (五)犯罪事實欄(五)之犯罪事實，業據被害人子○○於警詢中指
      證明確（94年度偵字第21996 號警卷第158 、159 頁參照
      ），核與另案被告吳坤益於警詢中所供述之情節大致相符
      （同上警卷第29頁背面、30頁背面參照），並有現場照片
      1幀附卷可參（同上警卷第37頁參照）。
    (六)犯罪事實欄(六)之犯罪事實，業據告訴人丁○○於警詢中指
      證甚明（94年度偵字第21996 號警卷第163 、164 頁參照
      ），核與另案被告吳坤益於警詢中所供述之情節大致相符
      （同上警卷第30頁背面參照），並有現場照片1 幀在卷可
      佐（同上警卷第34頁參照）。
    (七)犯罪事實欄(七)之犯罪事實，業據告訴人乙○○於警詢中指
      訴詳確（94年度偵字第21996 號警卷第182 頁參照），核
      與證人林福進於警詢中所證述之情節大致相符（同上警卷
      第177 、178 頁參照），並有扣押筆錄暨扣押物品目錄表
      1 份、贓物認領保管單1 紙及現場暨扣案物品照片共3 幀
      在卷足參（同上警卷第176 頁背面、178 頁背面、179 頁
      、180 頁背面、181 頁背面、183 頁參照）。
    (八)犯罪事實欄(八)之犯罪事實，業據被害人寅○○於警詢中指
      訴明確（94年度偵字第21996 號警卷第171 頁參照），核
      與另案被告吳坤益於警詢中所供述之情節大致相符（同上
      警卷第3 、32頁背面參照），並有現場照片2 幀在卷可據
      （同上警卷第16頁參照）。
    (九)犯罪事實欄(九)之犯罪事實，業據告訴人即鳳山市公所清潔
      隊倉儲管理員辛○○於警詢中及本院審理中指訴詳確（94
      年度偵字第22015 號警卷第5 、6 頁、本院卷第51、52頁
      參照），並有搜索扣押筆錄暨扣押物品目錄表1 份、贓物
      認領保管單1 紙及查獲現場照片3 張在卷可稽（同上警卷
      第7 至9 、11、18頁參照）。
    (十)犯罪事實欄(十)之犯罪事實，業據被害人戊○○於警詢中指
      訴詳確（94年度偵字第21997 號警卷第4 、5 頁參照），
      並有現場照片2 張在卷可稽（同上警卷第12頁參照）。
    (十一)犯罪事實欄(十一)之犯罪事實，業據被害人丙○○於警詢中證
      述明詳確（94年度偵字第22014 號警卷第1 、2 頁參照）
      ，並有現場照片4 張在卷可稽（同上警卷第11、12頁參照
      ）。
    (十二)犯罪事實欄(十二)之犯罪事實，業據被害人即鳥松鄉公所雇用
      建設人員己○○於警詢中指證詳確（94年度偵字第22000
      號警卷第12、13頁參照），核與另案被告李志豐於警詢及
      偵查中所供述之情節相符（同上警卷第9 至11頁、94年度
      速偵字第963 號偵卷第10、11頁參照），並有搜索扣押筆
      錄暨扣押物品目錄表1 份、贓物認領保管單1 紙及查獲現
      場照片7 張附卷可參（同上警卷第14至17、19、24至27頁
      參照）。
    (十三)從而，被告上開自白與事實相符，自可採為認定事實之證
      據。綜上所述，本案事證明確，被告連續竊盜犯行洵堪認
      定。
三、按刑法第321 條第1 項第1 款之夜間侵入住宅竊盜罪，其所
    謂「住宅」，乃指人類日常居住之場所而言（最高法院76年
    臺上字第2972號判例要旨參照）；又同款所謂有人居住之建
    築物，不以行竊時有人居住其內為必要，其居住人宿於樓上
    ，或大樓管理員居住另室，而乘隙侵入其他房間行竊者，均
    不失為侵入有人居住之建築物行竊（最高法院69年台上字第
    3945號判例意旨參照）；而刑法上所謂夜間，則為日出之前
    日沒後（最高法院29年滬上字第63號判例意旨參照）。次按
    刑法第321 條第1 項第2 款所謂安全設備，係指依社會通常
    觀念足認為防盜之設備而言，窗戶既具有防閑盜竊之功能，
    自屬刑法第321 條第1 項第2 款之安全設備。末按刑法第32
    1 條第1 項第3 款之攜帶兇器竊盜罪，係以行為人攜帶兇器
    竊盜為其加重條件，此所謂兇器，其種類並無限制，凡客觀
    上足對人之生命、身體、安全構成威脅，具有危險性之兇器
    均屬之，且祇須行竊時攜帶此種具有危險性之兇器為已足，
    並不以攜帶之初有行兇之意圖為必要（最高法院79年台上字
    第5253號判例意旨參照）。是核被告所為，就上開犯罪事實
    (一)(三)(四)(五)(十)(十一)(十二)部分，係犯刑法第320 條第1 項普通竊盜罪
    ；就上開犯罪事實(二)部分，係犯刑法第321 條第1 項第1 款
    、第2 款之踰越牆垣及其他安全設備，於夜間侵入住宅竊盜
    罪；就上開犯罪事實(六)部分，係犯刑法第306 條第1 項無故
    侵入他人住宅罪及同法第320 條第1 項普通竊盜罪；就上開
    犯罪事實(七)部分，係犯刑法第306 條第1 項無故侵入他人建
    築物罪及同法第320 條第1 項普通竊盜罪，雖公訴人就被告
    此部分犯罪事實認係涉犯同法第321 條第1 項第1 款夜間侵
    入有人居住之建築物竊盜罪，然公訴人並無法證明告訴人乙○○所有之倉庫，有居住人宿於樓上，或有管理員居住另室
    等有人居住之情形，復遍查全卷亦無相關證據足資證明，是
    參諸前揭判例意旨說明，公訴人此部分之認定與法尚屬有間
    ，併此敘明；就上開犯罪事實(八)部分，係犯同法第321 條第
    1 項第3 款攜帶兇器竊盜罪；就上開犯罪事實(九)部分，係犯
    同法第321 條第1 項第2 款踰越牆垣竊盜罪。公訴人認就犯
    罪事實(二)部分被告係涉犯刑法第320 條第1 項普通竊盜罪，
    及犯罪事實(七)部分，被告係涉犯刑法第321 條第1 項第1 款
    夜間侵入有人居住之建築物竊盜罪，均尚有未合，惟因基本
    社會事實均同一，爰依法均變更起訴法條。被告就上開犯罪
    事實(一)(三)(四)(五)(六)(七)(八)(十二)部分之犯行，分別與吳坤益、利建璋
    及李志豐間，有犯意聯絡及行為分擔，應論以共同正犯。又
    按連續數行為而犯同一性質之罪名，縱令涉及數個法條，但
    其輕罪在法律上既已包含於重罪之內，自應就其較重者論為
    連續犯之罪名，本件上訴人所犯一係普通竊盜，一係加重竊
    盜，既係基於概括之犯意，依法應僅依較重之加重竊盜論處
    （最高法院44年度台上字第1178號判決意旨參照）。查本件
    被告前後12次竊盜犯行，時間緊接，觸犯構成要件相同之罪
    ，顯係基於概括犯意為之，為連續犯，參諸上揭判決意旨，
    應依刑法第56條之規定，以情節較重之犯罪事實一(二)踰越牆
    垣及其他安全設備，於夜間侵入住宅竊盜罪論以1 罪，並加
    重其刑。另被告前後2 次無故侵入他人住宅或建築物，亦係
    時間緊接，所犯係構成要件相同罪名，顯亦係基於概括犯意
    反覆為之，亦應依連續犯之規定，論以一罪，並加重其刑。
    而被告所犯加重竊盜罪與無故侵入他人住宅或建築物罪間，
    有方法、結果之牽連關係，應從一重之加重竊盜罪處斷。另
    上開犯罪事實(一)(二)(三)(四)(五)(六)(七)(八)(十)(十一)(十二)部分，雖未經檢察官
    起訴，然該部分犯行既與本案起訴部分有連續犯之裁判上一
    罪關係，且經檢察官移送併案審理，本院自得加以審判，併
    此敘明。查被告前於91年間，因違反毒品危害防制條例案件
    ，經本院以91年度訴字第591 號判決判處有期徒刑10月確定
    ，甫於92年11月15日縮刑期滿執行完畢之事實，有臺灣高等
    法院被告前案紀錄表及本院被告院內索引卡紀錄表各1 份在
    卷可查，其於5 年內再犯有期徒刑以上之本罪，為累犯，應
    依刑法第47條之規定加重其刑，並遞加之。爰審酌被告正值
    青壯年，因貪慾圖利，復不思以合法正當途徑賺取所得，竟
    恣意竊取他人財物，前後共竊取12次，所竊取之財物價值總
    和匪淺，對他人之財產安全亦造成莫大危害，理應從重量刑
    ，然念及被告犯後坦承犯行且態度良好、部分竊得物品業經
    被害人取回，對被害人所生損害已有減輕等其他一切情狀，
    量處如主文所示之刑，以資懲戒。
四、臺灣高雄地方法院檢察署94年度偵字第21995 號、94年度偵
    字第21999 號移送併辦部分：
    (一)移送併辦意旨略以：
      1.被告癸○○與吳坤益共同基於意圖為自己不法所有之犯
        意聯絡，於93年9 月11日下午4 時許，侵入吳信章所有
        位於高雄縣鳥松鄉○○村○○路18號之住宅內，共同竊
        取吳信章所有之切肉機1 台，因認被告涉有加重竊盜罪
        嫌，而與上開經論罪科刑部分之犯行有連續犯之裁判上
        一罪關係云云。
      2.被告癸○○與利建璋共同基於意圖為自己不法所有之犯
        意聯絡，於93年10月20日下午3 時45分許，在高雄市○○區○○路138 巷15號前，因見林潔君所有車號OLL-77
        1 號重型機車無人看顧，竟推由利建璋以自備鑰匙發動
        上開機車電門之方式竊取，得手後二人並隨即騎乘上開
        機車離開，因認被告涉有竊盜罪嫌，而與上開經論罪科
        刑部分之犯行有連續犯之裁判上一罪關係云云。
    (二)按案件曾經判決確定者，應諭知免訴之判決，刑事訴訟法
      第302 條第1 款定有明文。又訴訟上所謂一事不再理之原
      則，關於實質上一罪或裁判上一罪，亦均有其適用；連續
      犯係裁判上一罪，其一部分犯罪事實曾經判決確定者，其
      效力當然及於全部，故復將其他部分重行起訴或自訴者，
      亦應諭知免訴之判決（最高法院60年臺非字第77號、49年
      臺非字第20號判例意旨參照）。經查：被告前被訴基於意
      圖為自己不法所有之竊盜犯意，於93年10月27日凌晨1 時
      許，騎乘車牌號碼RRD-361 號機車，至高雄縣鳳山市○○
      路與中華路口即大東醫院前之捷運工地旁，趁無人注意之
      際，徒手竊取勇信技術工程有限公司所有之地質鑽探器材
      套管1 支，得手後，將之置放於前開機車上並載離現場，
      嗣於同日上午11時30分許，被告載運上開套管途經高雄縣
      鳳山市○○街149 號前為警查獲，其所涉刑法第320 條第
      1 項之普通竊盜罪嫌，業經臺灣高雄地方法院檢察署檢察
      官於93年1 月2 日提起公訴，經本院於93年11月29日以93
      年度簡字第5756號判決判處拘役50日，於94年11月8 日確
      定，此有臺灣高雄地方法院檢察署檢察官聲請簡易判決處
      刑書、本院簡易判決、臺灣高等法院被告前案紀錄表、本
      院被告院內索引卡紀錄表及本院公務電話記錄各1 份在卷
      可稽。而本件被告上開經移送併辦之竊盜犯行與上開確定
      判決部分之犯罪時間緊接（前案犯罪時間為93年10月27日
      ，移送併辦部分犯罪時間則為93年9 月11日、93年10月20
      日），犯罪手法相似，而觸犯構成要件相同之罪名，復被
      告於本院審理中亦自承其所為上開犯行之目的均係欲竊取
      物品以變賣換取金錢花用等語，顯見被告係基於概括犯意
      反覆為之，自屬連續犯，為裁判上一罪，依審判不可分原
      則，前案判決之效力，應及於上開移送併辦事實在內。是
      參以首開說明，本應就此部分為免訴之諭知，惟此部分並
      未經起訴，故應退還檢察官另為適法處理，亦附此敘明。
據上論斷，應依刑事訴訟法第273 條之1 第1 項、第284 條之1
、第299 條第1 項前段、第300 條，刑法第56條、第306 條第1
項、第321 條第1 項第1 款、第2 款、第55條、第47條，罰金罰
鍰提高標準條例第1條前段，判決如主文。
本案經檢察官甲○○到庭執行職務。
中　　華　　民　　國　　94　　年　　2　　月　　20　　日
                  刑事第四庭  法　官 陳振嘉
如不服本判決，應於收受送達後10日內向本院提出上訴書狀。
以上正本證明與原本無異。
中　　華　　民　　國　　95　　年　　2 　　月　　20　　日
                              書記官 顏宗貝
附錄本案判決論罪科刑法條全文：
中華民國刑法第321條第1項
犯竊盜罪而有左列情形之一者，處6月以上5年以下有期徒刑：
一、於夜間侵入住宅或有人居住之建築物、船艦或隱匿其內而犯
    之者。
二、毀越門扇、牆垣或其他安全設備而犯之者。
三、攜帶兇器而犯之者。
四、結夥3人以上而犯之者。
五、乘火災、水災或其他災害之際而犯之者。
六、在車站或埠頭而犯之者。
中華民國刑法第306條第1項
無故侵入他人住宅、建築物或附連圍繞之土地或船艦者，處1 年
以下有期徒刑、拘役或300元以下罰金。
附表
┌────┬──────────────┬──────┐
│編    號│扣       案       物      品│數        量│
├────┼──────────────┼──────┤
│ 一     │大統公司禮券                │45張        │
├────┼──────────────┼──────┤
│ 二     │華廣公司股票                │10張        │
├────┼──────────────┼──────┤
│ 三     │立榮航空公司股票            │2張         │
├────┼──────────────┼──────┤
│ 四     │慶豐銀行股票                │18張        │
├────┼──────────────┼──────┤
│ 五     │鴻瑞國際憑證                │1張         │
├────┼──────────────┼──────┤
│ 六     │益華公司股票                │1張         │
├────┼──────────────┼──────┤
│ 七     │大明化學公司股票            │14張        │
├────┼──────────────┼──────┤
│ 八     │雄峰電子公司股票            │14張        │
├────┼──────────────┼──────┤
│ 九     │臺灣製罐公司股票            │12張        │
├────┼──────────────┼──────┤
│ 十     │農民銀行消費合作社股票      │1張         │
├────┼──────────────┼──────┤
│ 十一   │私章                        │24枚        │
├────┼──────────────┼──────┤
│ 十二   │職名章                      │8枚         │
├────┼──────────────┼──────┤
│ 十三   │存摺                        │29本        │
├────┼──────────────┼──────┤
│ 十四   │男用手錶                    │4支         │
├────┼──────────────┼──────┤
│ 十五   │行動電話電池                │4枚         │
├────┼──────────────┼──────┤
│ 十六   │茶葉                        │10包        │
├────┼──────────────┼──────┤
│ 十七   │手提電腦                    │1部         │
├────┼──────────────┼──────┤
│ 十八   │機車駕照                    │1張         │
├────┼──────────────┼──────┤
│ 十九   │玉元寶                      │1枚         │
├────┼──────────────┼──────┤
│ 二十一 │銅豬                        │1隻         │
└────┴──────────────┴──────┘
